【裁判字號】    89,易,927
【裁判日期】    890915
【裁判案由】    傷害等
【裁判全文】
臺灣彰化地方法院刑事判決                          八十九年度易字第九二七號
    公  訴  人  臺灣彰化地方法院檢察署檢察官
    被      告  甲○○
右列被告因家庭暴力罪之傷害等案件，經檢察官提起公訴（八十九年度偵字第一０七
一號），本院判決如左：
        主  文
甲○○傷害人之身體，處有期徒刑貳月，如易科罰金，以參佰元折算壹日；又以加害
生命之事，恐嚇他人致生危害於安全，處拘役參拾日，如易科罰金，以參佰元折算壹
日。
        事  實
一、甲○○係丙○○之夫，二人具有家庭暴力防治法之家庭成員關係，二人婚姻不睦
    ，民國（下同）八十八年十二月二十四日十時許，在彰化縣線西鄉○○路一五九
    之一號住處房內，二人又因離婚之事發生口角，甲○○竟憤而基於普通傷害之故
    意，出手毆打丙○○，致其受有左臉及左膝擦傷之傷害。八十九年一月十日十時
    許，甲○○至彰化縣伸港鄉○○路五四０號長羿塑膠有限公司丙○○上班之處所
    ，欲勸丙○○返家，遭拒後即先行離去，詎隨即偕其小孩返回，另行起意，隨手
    拿起桌上之剪刀剪丙○○之頭髮，並取自攜具有可燃性之油朝丙○○之頭部澆淋
    ，伸手至口袋，幸經乙○○之父及時拉開，繼而當眾毆打小孩，對丙○○嚇稱：
    假如不要小孩被打，就要讓伊載回去等語，致丙○○心生畏懼，嗣經丙○○之同
    事報警，甲○○始帶小孩離去。
二、案經丙○○訴請臺灣彰化地方法院檢察署檢察官偵查起訴。
        理  由
一、訊據被告甲○○固坦承於前揭時地與告訴人丙○○拉扯及持剪刀剪告訴人之頭髮
    ，惟矢口否認有何毆打及潑灑油之犯行，辯稱：告訴人未善盡為人妻及為人母之
    責，伊才於八十八年十二月二十四日十時許，在家中與之爭執拉扯，之後告訴人
    離家，伊至告訴人上班之公司要告訴人返家，告訴人不肯才剪告訴人頭髮云云。
    經查，右揭事實業據告訴人於偵訊及本院指訴綦詳，並據證人乙○○於偵查中結
    證明確，核與告訴人指訴情節相符，復有診斷書一紙在卷可稽，被告空言否認犯
    行，顯不足採，其犯行堪以認定。
二、核被告所為，係犯刑法第二百七十七條第一項傷害罪及第三百零五條之恐嚇罪。
    所犯上開二罪，犯意各別，行為互殊，應予分論併罰。爰審酌被告犯罪之動機、
    手段、所生危害及犯罪後之態度等一切情狀，分別量處如主文所示之刑，並諭知
    易科罰金之折算標準。
據上論斷，應依刑事訴訟法第二百九十九條第一項前段，刑法第二百七十七條第一項
、第三百零五條、第四十一條，罰金罰鍰提高標準條例第一條前段、第二條，判決如
主文。
中      華      民      國       八十九    年      九    月     十五    日
                                           法      官  林  慧  英
右正本證明與原本無異。
如不服本判決，應於判決送達後十日內，向本院提出上訴狀（須附繕本）。
告訴人或被害人對於判決如有不服具備理由請求檢察官上訴者，其上訴期間之計算係
以檢察官收受判決正本之日期為準。
                                           法院書記官  葉  春  涼
中      華      民      國       八十九    年      九    月     十八    日
刑法第二百七十七條
傷害人之身體或健康者，處三年以下有期徒刑，拘役或一千元以下罰金。
犯前項之罪，因而致人於死者，處無期徒刑或七年以上有期徒刑，致重傷者，處三年
以上，十年以下有期徒刑。
刑法第三百零五條
以加害生命、身體、自由、名譽、財產之事恐嚇他人，致生危害於安全者，處二年以
下有期徒刑、拘役或三百元以下罰金。


司法院資訊處製作；財團法人民間司法改革基金會備份。
